Inventaris van het archief van de Directie Algemeen Beheer van het Ministerie van Landbouw en Visserij, 1945-1961
Nationaal Archief, Den Haag
Ministerie van Landbouw, Directie Algemeen Beheer
Landbouw / DAB
1945-1961
L33
3.50 meter; 590 inventarisnummers.
Normale geschreven, getypte en gedrukte documenten, geen bijzondere handschriften.
Nationaal Archief, Den Haag
Directie Algemeen Beheer van het Ministerie van Landbouw / Natuurbeheer en Visserij, 1945-1961
Het archief bevat stukken betreffende organisatorische en personeelsaangelegenheden, zoals ambtelijke bevoegdheden van het personeel, bezoldiging, wachtgeld, pensioenen, gezondheid en veiligheid bij uitoefening van de dienst en materiële en sociale voorzieningen.
Archiefvorming
Geschiedenis van de archiefvormer
Organisatie en taak
Met de Organisatiebeschikking van 11 oktober 1945 werd de inwendige organisatie van het ministerie opnieuw bekrachtigd en werd als volgt weergegeven.
het Kabinet van de Minister
vier afdelingen, te weten
Afdeling Juridische Zaken
Afdeling Organisatie en Administratie
Afdeling Vervoer
Afdeling Voorlichting
drie directies, te weten:
Directie van de Landbouw
Directie van de Voedselvoorziening
Directie van Grondgebruik en Landbouwherstel
de Afdeling Visserijen
De Afdeling Organisatie en Administratie werd belast met de behandeling van alle aangelegenheden betreffende de interne organisatie en administratie, de comptabiliteit daaronder begrepen en van alle personeelsaangelegenheden zowel ambtenaren als van arbeidscontractanten van het ministerie en alle daaronder ressorterende diensten. Personeelsaangelegenheden welke voorheen decentraal werden behartigd door:
de 11e afdeling van de Directie van de Landbouw
de Afdeling Personeel en Materieel van het Rijksbureau voor de Voedselvoorziening in Oorlogstijd, en
de Afdeling Personeelszaken van het Staatsbosbeheer
Met de Organisatiebeschikking van 11 mei 1946, Kabinet 647, vond opnieuw een wijziging van de interne organisatie van het ministerie plaats waarbij o.a. de Afdeling Algemeen Beheer werd ingesteld. De afdeling werd belast met de zorg voor alle personeelsaangelegenheden; aangelegenheden betreffende de huishoudelijke dienst, het vervoer, huisvesting, de interne organisatie en administratie, voorzover niet liggende op het terrein van het Bureau voor Organisatie en Efficiency, en de sociale aangelegenheden.
De afdeling werd als volgt ingedeeld:
Onderafdeling 1 - Personeelszaken, voor alle personeelsaangelegenheden met betrekking tot de rijksambtenaren en arbeidscontractanten, op de bepalingen van het Arbeidsovereenkomstenbesluit 1931.
Onderafdeling 2 - Personeel en Materieel, voor alle personeelsaangelegenheden met betrekking tot de arbeidscontractanten, werkzaam op de Arbeidsvoorwaarden Voedselvoorziening.
Onderafdeling 3 - Algemene Dienst, voor aangelegenheden betreffende het vervoer en de huishoudelijke dienst.
Onderafdeling 4 - Administratie, waaronder het archief, postontvangst en expeditie, schrijfkamers.
Bureau Sociale Aangelegenheden.
Gedurende de periode tot aan de opheffing vond interne wijzigingen plaats zoals de uitbreiding met een 5e onderafdeling Post- en Archiefzaken in 1951, en het Bureau Bedrijfszelfbescherming in 1957. Met de Organisatiebeschikking van 29 april 1957, Kabinet 234, werd de afdeling verheven tot de Directie Algemeen Beheer.
In juni 1961 werd de directie opgeheven. De taak werd volgens de wijziging op de Organisatiebeschikking 1959 van 27 juni 1961, K. 872, voortgezet door de nieuw ingestelde organen:
de Directie Personeelszaken en
de Hoofdafdeling Materieel Beheer.
De leiding
Bij de instelling werd het hoofd van de toenmalige Afdeling Personeel en Materieel, welke afdeling in haar geheel over ging naar de nieuwe Afdeling Organisatie en Administratie, mr. A. Greebe, hoofd van de nieuwe afdeling.
Met het Koninklijk Besluit van 11 maart 1946, nr. 127 werd mr. A. Greebe opgevolgd door de heer N.H. Schuytemaker.
Bij Ministrieel Besluit van 4 april werd dr. J.H. Patijn met de leiding over de afdeling belast, welke afdeling kort daarop veranderde in de Afdeling Algemeen Beheer.
In 1950 werd middels de Ministrieel Besluit van 1 november 1950, GS/PZ 2975 aan dr. J.P. Patijn de persoonlijke titel "directeur Algemeen Beheer" verleend.
Met het Ministrieel Besluit van 16 september 1955, GS/PZ 8258 werd dr. Patijn tevens belast met de waarneming van de functie van secretaris-generaal, waarna per Koninklijk Besluit van 19 november 1955, nr. 15 de benoeming tot secretaris-generaal volgde.
Mr. E.W.J. Kuyl werd als opvolger benoemd.
De benoeming werd bekrachtigd bij Koninklijk Besluit van 3 oktober 1955, nr. 11, waarin tevens de persoonlijke titel "directeur van Algemeen Beheer" werd verleend.
Mr. Kuyl heeft tot aan de opheffing de leiding over de Directie Algemeen Beheer gevoerd.
Geschiedenis van het archiefbeheer
De periode waarover het archief zich uitstrekt begint met de instelling van de Afdeling Organisatie en Administratie op 1 oktober 1945 en eindigt bij de opheffing van de Directie Algemeen Beheer op 1 juni 1961.
De ingekomen- en uitgaande stukken werden geagendeerd en volgens een .07/.08 code, opgesteld door het Registratuurbureau van de Vereniging van Nederlandse Gemeenten, tot dossiers gevormd. Na de opheffing verhuisde het archief naar de archiefbewaarplaats van het Ministerie van Landbouw en Visserij, destijds gevestigd te Schiedam.
Een tweede verhuizing maakte het archief mee toen de archiefbewaarplaats in 1968 naar Voorschoten verhuisde.
In 1976 vond wederom een verplaatsing plaats, toen de archiefbewaarplaats naar de Oude Haagweg 547 te 's-Gravenhage verhuisde.
Verantwoording van de bewerking 1990
De inventarisatie is samengesteld in opdracht van het voormalig hoofd van de voormalige Onderafdeling Inspectie en Semi-Statische Archieven. De inventarisatie heeft plaats gevonden in de archiefbewaarplaats van het Ministerie van Landbouw, Natuurbeheer en Visserij.
Het aangetroffen archief had, met uitzondering van de persoonsdossiers, een omvang van 23 meter en was, behalve de agenda's, in 135 dozen verpakt.
De persoonsdossiers, welke overigens niet in de inventaris zijn opgenomen, zijn in twee groepen te verdelen:
de voor vernietiging in aanmerking komende dossiers, 75 jaar na geboorte, en
de personeelsdossiers welke voor bewaring in aanmerking komen.
Een deel van de onder punt 2 genoemde groep dossiers van personen, geboren vóór 1906, is reeds naar het Algemeen Rijksarchief te Den Haag overgebracht.
De dossiers van personen, geboren na 1906, zullen in die zelfde reeks opgenomen worden.
Stukken die zich in het zogenaamde Geheim Archief bevonden werden gederubriceerd.
Bovendien zijn de stukken welke onterecht in het archief van de Directie voor de Voedselvoorziening verbleven teruggehaald. De door de samensteller aangetroffen stukken uit de periode vóór 1945 zijn door hem als retroacta beschouwd en gevoegd bij de dossiers waarop ze betrekking hebben.
Bij de indeling van de inventaris is zoveel mogelijk gebruik gemaakt van de oorspronkelijke ordening en daar waar nodig heeft bijstelling plaatsgevonden.
Tijdens de inventarisatie werd vernietiging van daarvoor in aanmerking komende stukken doorgevoerd. Een opgave van de vernietigde stukken is onder "Selectie en vernietiging" opgenomen. Eerder, gedurende de periode 1953-1966, heeft vernietiging van stukken plaatsgevonden op grond van het Koninklijk Besluit van 7 oktober 1919, nr. 596.
De periode daarna op basis van de vernietigingslijst van het Ministerie van Landbouw en Visserij van 29 december 1966, PAZ 400, en van 3 februari 1967, nr. 1333.
Na inventarisatie werd het archief, met uitzondering van de agenda's in 31 dozen verpakt.
De verwerving van het archief
Overbrenging van een overheidsarchief
Inhoud en structuur van het archief
01.01.03; 2.11
Selectie en vernietiging
Lijst van vernietigde stukken
Aanbiedings- en geleidebrieven
Duplicaten
Ter kennisneming ontvangen bescheiden
Agenda’s en notulen van vergaderingen, verslagen, rapporten e.d. van afdelingen van het Ministerie, alsmede van de daaronder ressorterende diensten en instellingen, waarvan het origineel in het archief bewaard blijft
Financiële bescheiden
De aanschaf- en het onderhoud van gebruiks- en verbruiksgoederen
Het onderhoud van en de voorzieningen aan dienstgebouwen
Begrotingen
Inlichtingen aan derden
De verrekening van kosten m.b.t. telefoonaansluiting, -voorziening, -gesprekken
Begin, vervulling en beëindiging der dienstbetrekkingen
Verlof en ziekteverzuim
Bezoldiging
Toelagen en vergoedingen
Gezondheid van het personeel
Huisvesting van het personeel
Dienstkleding
Excursies
Gratificatie-verlening
Aanwijzingen voor de gebruiker
Openbaarheidsbeperkingen
Volledig openbaar.
Materiële beperkingen
Aanvraaginstructie
Openbare archiefstukken kunnen online worden aangevraagd en gereserveerd. U kunt dit ook via de terminals in de studiezaal van het Nationaal Archief doen. Om te kunnen reserveren dient u de volgende stappen te volgen:
U maakt een profiel aan op www.gahetna.nl, en logt vervolgens in
Via de archiefinventaris (alleen de beschrijvingen met rode nummers) selecteert u het gewenste archiefstuk door op de knop 'Reserveren' te klikken
In het volgende scherm geeft u aan op welke dag u het archiefstuk wilt inzien
Indien u zich bevindt in de studiezaal en een tafelnummer heeft ontvangen kunt u dit nummer vermelden. Als u geen tafelnummer heeft kunt u tafelnummer 777 laten staan
Vervolgens bevestigt u uw reservering door deze te versturen.
Verwant materiaal
Beschikbaarheid van kopieën
Beschrijving van de series en archiefbestanddelen
- Stukken van algemene aard, A.
  - Nota 's aan de minister houdende adviezen ten aanzien van ministerraadstukken., 1957-1961; 1-3; 3 omslagen
    - 1957-1958, 1
    - 1959, 2
    - 1960-1961, 3
- Stukken betreffende bijzondere onderwerpen, B.
  - Organisme, I.
    - Circulaires houdende de uitbreiding van de functie van het Bureau Sociale Aangelegenheden., 1947; 4; 1 omslag
    - Stukken betreffende de afdeling voor personeelsaangelegenheden., 1947-1958; 5-7; 3 omslagen
      - Reorganisatie van de Onderafdeling 2 Personeel en Materieel, 1947 - 1948, 5
      - Uitbreiding van de afdeling, 1953 - 1958, 6
      - Samenstelling van een antwoord aan de minister van Binnenlandse Zaken omtrent de plaats en taak van de afdeling, 1958, 7
    - Stukken betreffende de uitbreiding van de afdeling, belast met post- en archiefzaken., 1948-1957; 8-9; 2 omslagen
      - Overname van het archiefpersoneel van de Afdeling Akker- en Weidebouw, 1948 - 1954, 8
      - Overname van het instructiebataljon van het Bureau Organisatie en Efficiency, 1949 - 1957, 9
    - Stukken betreffende de vaststelling van richtlijnen en instructies ten behoeve van de Centrale Afdeling Post- en Archiefzaken., 1950-1961; 10-13; 4 omslagen
      - Stukken voor het hoofd van de afdeling, 1950 - 1951, 10
      - Stukken voor het archiefpersoneel, 1950 - 1961, 11
      - Stukken voor de bodedienst, 1951 - 1960, 12
      - Stukken voor de buitendienstambtenaren, 1957 - 1958, 13
    - Stukken betreffende de samenstelling van overzichten houdende vertegenwoordigers in commissies en andere organen ten behoeve van de secretaris-generaal., 1951-1957; 14; 1 omslag
    - Stukken betreffende de uitbreiding van de Onderafdeling Centrale Huishoudelijke Dienst., 1954; 15; 1 omslag
    - Ministeriële beschikkingen houdende de machtiging aan de directeur tot het ondertekenen van stukken namens de minister., 1955-1959; 16; 1 omslag
    - Geschrift houdende Tien Jaren Centraal Oud Archief 1950 - 1960., 17; 1 stuk
  - Taakuitoefening, II.
    - Zorg voor organisatorische aangelegenheden, a.
      - Ontwikkeling en instandhouding, 1.
        - Stukken betreffende de samenstelling van een instructie voor de beveiligingsambtenaar ingevolge het Beveiligingsvoorschrift 1949 van het Kabinet van de Minister-President., 18; 1 omslag
        - Stukken betreffende de bescherming van archieven tegen oorlogshandelingen., 1952-1959; 19; 1 omslag
        - Stukken betreffende de advisering ten aanzien van organisatiebeschikkingen., 1956-1957; 20-21; 2 omslagen
          - Concept Organisatiebeschikking 1956, 1956, 20
          - Wijziging Organisatiebeschikking 1957, 1957, 21
      - Samenwerking, 2.
        - Stukken betreffende de samenwerking met de Vereniging van Nederlandse Gemeenten., 1945-1956; 22; 1 omslag
        - Stukken betreffende de advisering ten aanzien richtlijnen, contracten en machtigingen in verband met de samenwerking tussen de Directie Akker- en Tuinbouw en de verenigingen voor bedrijfsvoorlichting., 1948-1952; 23; 1 omslag
        - Stukken betreffende de advisering aan de minister van Binnenlandse Zaken inzake het instellen van een algemene vertaaldienst., 1949-1957; 24; 1 omslag
        - Ingekomen (en minute van uitgaande) brief aan de minister van Oorlog, houdende de goedkeuring van het verzoek om assistentie van de controleurs van de Centrale Controle Dienst., 1954; 25; 1 omslag
        - Stukken betreffende de advisering aan de minister van Onderwijs, Kunsten en Wetenschappen ten aanzien van een voorstel houdende richtlijnen voor de samenwerking op het gebied van natuurbescherming., 1955-1956; 26; 1 omslag
        - Brief aan de directeur van de Rijksgeneeskundige Dienst (RGD) inzake samenwerking tussen de bedrijfsmaatschappelijk werkster en de RGD, 1959; 27; 1 omslag
        - Stukken betreffende de samenwerking met de RGD inzake voordrachten over het gebruik van giftige stoffen in de land- en tuinbouw., 1960; 28; 1 omslag
      - Aansprakelijkheid, 3.
        - Stukken betreffende de schadeloosstelling aan derden naar aanleiding van een ongeval bij de uitoefening van de dienst., 1946; 29; 1 omslag
        - Stukken betreffende de juridische aansprakelijkheid van het ministerie in geval van ongeval bij de elektrovisserij., 1954-1955; 30; 1 omslag
      - Financiën, 4.
        - Circulaire houdende de aanwijzing van K.W. Boonstra als hoofd van de Afdeling Comptabiliteit., 1946; 31; 1 stuk
        - Ingekomen (en een minute van uitgaande) brief aan de minister van Financiën houdende de aanwijzing van ir. A.H. Boerma als vertegenwoordiger in de Interdepartementale Commissie voor Duitse Herstelbetalingen., 1946; 32; 1 omslag
        - Stukken betreffende de controle op de financiële administratie van het kantoor van de provinciale voedselcommissaris voor Zeeland., 1946-1949; 33; 1 omslag
        - Circulaire inzake in bewaring geven van kasgelden en geldwaardige papieren voor ambtenaren op dienstreis., 1949; 34; 1 omslag
        - Stukken betreffende de samenstelling van een brief aan de Centrale Accountantsdienst van het Ministerie van Financiën inzake de personele- en materiële kosten van de Afdeling Centraal Archief in verband met de invoering van het Koninklijk Besluit 1950., 1949; 35; 1 omslag
        - Stukken betreffende de beperking van personeelsuitgaven., 1955-1957; 36; 1 omslag
      - Benodigdheden en hulpmiddelen, 5.
        - Algemeen, 5.1
          - Circulaire houdende overdracht van overcomplete goederen., 1946; 37; 1 stuk
          - Stukken betreffende de bevordering van de controle op het magazijnbeheer., 1952-1961; 38; 1 omslag
          - Stukken betreffende de aanwijzing van dr. J.H. Patijn als lid van de Interdepartementale Commissie Plaatsing Rijksorders., 1954; 39; 1 omslag
        - Gebouwen en werkruimten, 5.2
          - Stukken betreffende de samenstelling van richtlijnen met betrekking tot meubelclearing., 1946-1955; 40; 1 omslag
          - Stukken betreffende de vaststelling van een instructie voor het Bureau van de Voedselcommissarissen omtrent de opbrengsten van verkochte overcompleet meubilair., 1949-1952; 41; 1 omslag
          - Stukken betreffende het advies aan de minister van Financiën omtrent bestellingen van het Nederlands Instituut voor Zuivelonderzoek te Hoorn via het Rijksinkoopbureau., 1951; 42; 1 omslag
          - Stukken betreffende de bevordering van levering in eigen beheer van een eerste inrichting bij aankoop of huur van panden., 1952-1957; 43; 1 omslag
          - Stukken betreffende het conflict met de minister van Financiën over de aanschaf van materieel ten behoeve het landbouwonderwijs buiten het Rijksinkoopbureau om., 1957-1958; 44; 1 omslag
          - Stukken betreffende de samenstelling van een richtlijn voor de aanschaf van goederen voor gesubsidieerde land- en tuinbouwscholen., 1957-1960; 45; 1 omslag
        - Documenten en het beheer van documenten, 5.3
          - Circulaires houdende de aanmaak van drukwerk., 1946-1948; 46; 1 omslag
          - Stukken betreffende de aanwijzing van L.F.L. Nizel als contactambtenaar voor huisdrukkerijen., 1949; 47; 1 omslag
          - Circulaires houdende beheer van periodieken en tijdschriften., 1950; 48; 1 omslag
          - Stukken betreffende de samenstelling van antwoorden op een vragenlijst van de minister van Binnenlandse Zaken over de toepassing van het Besluit Post- en Archiefzaken., 1952-1953; 49; 1 omslag
          - Circulaires houdende indeling, kwaliteit en formaat van briefformulieren., 1954; 50; 1 omslag
          - Circulaire houdende richtlijnen voor de toepassing van de woordenlijst., 1955; 51; 1 stuk
          - Stukken betreffende de samenstelling van een brief aan de afdelingshoofden van de Directie van de Landbouw houdende het beheer van documenten van de onder hen ressorterende diensten en instellingen., 1958-1960; 52; 1 omslag
          - Circulaire houdende een instructie omtrent het gebruik voorgedrukt briefpapier, minuten, certificaten, legitimatiebewijzen, gezondheidsverklaringen, enveloppen en dergelijke in verband met de naamswijziging van het departement., 1959; 53; 1 omslag
          - Stukken betreffende de distributie van stencils., 1959-1960; 54; 1 omslag
        - Post- en archiefaangelegenheden, 5.4
          - Stukken betreffende de overbrenging van archivalia naar het Algemeen Rijksarchief., 1946-1951; 55-56; 2 omslagen
            - Archivalia over het tijdvak 1865 - 1914, 1946 - 1951, 55
            - "Crisisarchieven" 1914 - 1918, 1946 - 1951, 56
          - Stukken betreffende de invoering van een nieuw systeem van archiefordening en post-administratie bij de Directie van de Landbouw., 1946-1958; 57; 1 omslag
          - Stukken betreffende de bevordering van de postbehandeling., 1946-1960; 58-67; 3 stukken en 7 omslagen
            - Vaststelling van een instructie voor de voortgangscontrole, 1946 - 1952, 58
            - Samenstellen van instructies voor de behandeling van gerubriceerde stukken, 1946 - 1956, 59
            - Advies aan dr. J.H. Patijn in verband met de reorganisatie van de Centrale Controle Dienst, 1951, 60; 1 stuk
            - Adviezen voor landbouwattachés inzake het klasseren van stukken, 1951 - 1954, 61
            - Samenstellen van aanwijzingen voor het klasseren van stukken, 1953 - 1954, 62
            - Geschrift houdende een instructie voor het Bureau Exportbevordering, 1954, 63; 1 stuk
            - Samenstellen van instructies voor de Afdeling Veeartsenijkundige Aangelegenheden, 1954 - 1960, 64
            - Instructies voor de behandeling van stukken van de ministerraad en de Raad van Economische Aangelegenheden, 1955 - 1960, 65
            - Nota aan dr. J.H. Patijn houdende het openen van persoonlijke stukken, 1960, 66; 1 stuk
            - Samenstelling van een instructie inzake de inschrijving op leveranties aan het ministerie, 1960, 67
          - Stukken betreffende benoeming en ontslag van L.F.L. Nizel als lid van de Commissie die tot opdracht heeft een nieuw Koninklijk Besluit (K.B.) op te stellen ter vervanging van het KB van 4 september 1823, van het Ministerie van Binnenlandse Zaken., 1947-1950; 68; 1 omslag
          - Stukken betreffende de bevordering van de toegankelijkheid van archieven., 1947-1960; 69-87; 2 stukken en 19 omslagen
            - De vaststelling van en aanvullingen op de Gemeenschappelijke Beschikking van 22 januari 1951 van het ministerie nr. A. 7851 en het Ministerie van Onderwijs, Kunsten en Wetenschappen nr. 169.505, houdende een lijst van voor vernietiging in aanmerking komende bescheiden, 1947 - 1953, 69
            - De vernietiging van oud papier, 1947 - 1960, 70
            - De advisering ten aanzien van een conceptcode voor de ordening van het archief van de Landbouwhogeschool, 1948 - 1960, 71
            - De samenstelling van codes voor de archiefordening van diensten van de Directie van de Landbouw (A-I), 1948 - 1960, 72
            - De samenstelling van codes voor de archiefordening van diensten van de Directie van de Landbouw (L-Z), 1948 - 1960, 73
            - Een voorstel aan het Nederlands Instituut voor Documentatie en Registratuur tot aanvulling van de Universele Decimale Classificatie (UDC) ten aanzien van enkele vissoorten die niet- of gezamenlijk met andere vissoorten onder één code zijn opgenomen, 1950, 74
            - De samenstelling van richtlijnen voor de bewaring en vernietiging van bescheiden behorende tot archieven van het Bureau van de Provinciale Voedselcommissarissen, 1952, 75
            - De vaststelling van de Gemeenschappelijke Beschikking van 30 juni 1952 van het ministerie van nr. A 7866 en het Ministerie van Onderwijs, Kunsten en Wetenschappen, houdende een lijst van voor vernietiging in aanmerking komende bescheiden behorende tot het archief van de Centrale Controle Dienst, 1952, 76
            - Praeadviezen aan de Subcommissie Internationale Correspondentie omtrent de ordening van stukken met betrekking tot internationale organisaties op het gebied van de landbouw, de visserij en de voedselvoorziening waarvan Nederland lid is, 1953, 77
            - De vaststelling van een registratuurplan voor de indeling van het archief van het ministerie, 1953 - 1954, 78
            - Advies aan de landbouwattaché te Kopenhagen inzake de vernietiging van archiefstukken, 1954, 79
            - De samenstelling van een code voor de archiefordening van de Directie Visserijen, 1954 - 1955, 80
            - De goedkeuring tot vernietiging van bescheiden behorende tot het archief van de Wildschade-commissie, 1956 - 1957, 81
            - De samenstelling van een code voor de archiefordening van de Directie voor de Voedselvoorziening, 1956 - 1959, 82
            - De advisering ten aanzien van de conceptarchiefcode voor Productschap voor Pluimvee en Eieren, 1957, 83
            - Geschrift houdende een archiefcode voor het archief van de Commissie ter Erkenning van Tuin- en Landbouwarchitecten, 1957, 84; 1 stuk
            - De samenstelling van een code voor de archiefordening van de Stichting Ontwikkeling van de Noord West Veluwe, 1960, 85
            - De vaststelling van een gemeenschappelijke beschikking houdende een archiefcode voor de ordening van archieven van rijksuniversiteiten en hogescholen, 1960, 86
            - Geschrift houdende een code voor de archiefordening van de Algemene Inspectiedienst, 1960, 87; 1 stuk
          - Stukken betreffende de bevordering van een centrale behandeling van post- en archiefaangelegenheden., 1949-1950; 88; 1 omslag
          - Stukken betreffende het advies aan de minister-president ten aanzien van het Ontwerpbesluit Koninklijk Besluit 425 van 2 oktober 1950, regelende de post- en archiefzaken bij de rijksadministratie., 1949-1950; 89; 1 omslag
          - Stukken betreffende de participatie in de Permanente Commissie Post- en Archiefzaken., 1950-1954; 90-92; 3 omslagen
            - Aanwijzing van W.N. Berends als lid, 1950, 90
            - Verslagen van werkzaamheden van de commissie, opgesteld door W.N. Berends, 1952 - 1953, 91
            - Advies aan de commissie inzake de opdracht ter invoering van het archiefstelsel te besteden aan het Bureau Organisatie en Efficiency of aan de Centrale Afdeling Post- en Archiefzaken, 1952 - 1954, 92
          - Stukken betreffende de samenstelling van richtlijnen voor de behandeling van stukken., 1950-1958; 93; 1 omslag
        - Postverkeer en telecommunicatie, 5.5